【裁判字號】    98,重訴,8
【裁判日期】    981228
【裁判案由】    毒品危害防制條例等
【裁判全文】
臺灣基隆地方法院刑事判決               98年度重訴字第8號
公  訴  人  臺灣基隆地方法院檢察署檢察官
被      告  乙○○
選任辯護人  吳宗輝  律師
被      告  丁○○
選任辯護人  柯士斌  律師
被      告  丙○○
選任辯護人  趙元昊  律師
上列被告等因違反毒品危害防制條例案件，經檢察官提起公訴（
98年度偵字第1778、1899、1964、1973號），本院判決如下：
    主  文
乙○○、丁○○、丙○○共同運輸第二級毒品，乙○○累犯，處
有期徒刑肆年；丁○○處有期徒刑肆年；丙○○處有期徒刑伍年
陸月。
扣案如附表一編號一所示之第二級毒品大麻，均沒收銷燬之；扣
案如附表一編號二所示第三級毒品愷他命，及附表二所示之物，
均沒收。
    事  實
一、乙○○前於民國94年間，因施用毒品案件，經本院以94年度
    易字第114號判處有期徒刑6月確定，於95年7月17日縮刑期
    滿執行完畢；丁○○前於89年間，因運輸毒品案件，經臺灣
    高等法院臺中分院以91年度上重訴字第5號判處有期徒刑9年
    確定，於於95年6月13日假釋出監，所餘刑期付保護管束（
    未構成累犯）。
二、丙○○、乙○○、丁○○及綽號「政仔」之許慶政（所涉違
    反毒品危害防制條例罪嫌另案偵查中）均明知大麻、愷他命
    分屬毒品危害防制條例所列管之第二、三級毒品，且為經行
    政院公告「管制物品 項目及其數額」甲類第4款所定之管制
    進出口之物品，未經允許不得運輸及私運進口，竟仍共同基
    於運輸及私運進口第二級毒品大麻及第三級毒品愷他命之犯
    意聯絡，因丙○○得知綽號「政仔」之許慶政欲自大陸地區
    運送毒品進入臺灣地區○○○○道及人員，而乙○○有運輸
    之管道，許慶政又誘以事成之後將支付其所經營之職棒及足
    球簽賭地下公司之股份等利益，遂受許慶政之委託，於民國
    98年3月11 日，在基隆市○○路加油站旁咖啡廳內，與乙○○商談運輸第二級毒品大麻及第三級毒品愷他命進入臺灣事
    宜，達成合意後，由乙○○出面詢問因借用高額利息修葺漁
    船而需錢孔急之「新航運16號」漁船船主丁○○，以運輸大
    麻及愷他命共約90公斤、代價為新台幣（下同）200萬元利
    誘之，經丁○○應允後，乙○○轉請丙○○詢問許慶政是否
    同意運輸毒品代價共計250萬元（含支付予丁○○之200萬元
    、乙○○個人50萬元佣金），丙○○隨即在台北市○○路附
    近，以公用電話詢問許慶政，經許慶政同意後，丙○○即於
    98年3月26 日購買機票，帶同乙○○前往大陸惠安察看準備
    運輸之毒品，並商談接運毒品事宜。二人經由金門進入廈門
    後隨即轉到惠安，並確認準備運輸之毒品已由不詳年籍之成
    年男女各1 人運送至載運至崇武漁港，且因毒品總重量未達
    約定之90公斤，丙○○遂從中與乙○○斡旋價格，將運送費
    用降為190 萬元，乙○○應允後，透過有犯意聯絡之大陸地
    區某不詳年籍成年男子取得作為至大陸崇武漁港接運毒品時
    聯絡用、其上書寫「阿坤00000000000」之紙條；另一方面
    許慶政亦交付「0000000000」行動電話1支予丙○○，供丙○○與乙○○及許慶政聯絡本件毒品運送事宜。乙○○與丙○○於98年3月29日返回台灣後，乙○○即告知丙○○日後
    雙方以「0000000000」號行動電話為專用聯絡電話，並以船
    東丁○○缺錢加油為由，要求丙○○轉告許慶政先行支付5
    萬元予丁○○加油。許慶政遂請真實姓名年籍不詳、綽號「
    小陳」之男子，先後在台北市○○路附近轉交4萬元、1萬元
    現金予丙○○，再由丙○○於98年3月底某日，將上揭兩筆
    款項帶往乙○○位於瑞芳鎮○○路住處附近交予乙○○，乙○○再於基隆市成功市場附近，轉交丁○○作為漁船加油出
    海之用，並告知因毒品重量減少，故漁船運送費用降為190
    萬元。98 年4月1日，乙○○在基隆市成功市場附近，將上
    揭書寫「阿坤」電話之紙條及門號為0000000000之易付卡交
    給丁○○，囑其至崇武漁港載運毒品時與「阿坤」聯絡，且
    日後雙方以此易付卡門號聯絡，以避免遭警查緝，兩人並預
    先約定近期丁○○將出發前往大陸。
三、丁○○係「新航運16號」漁船所有人，明知中華民國船舶未
    經主管機關許可，不得航行至大陸地區，卻因與乙○○等人
    有運輸毒品自大陸地區進入臺灣地區之犯意聯絡，及未經主
    管機關許可航行至大陸地區之犯意，於98年4月11日駕駛其
    所有之「新航運16號」漁船自深澳安檢所報關出海，未經
    主管機關許可，航向大陸地區，於翌日（即同年月12日），
    抵達大陸地區崇武漁港，丁○○即以乙○○交付紙條所書寫
    之電話與「阿坤」聯絡，至同日21時許，大陸地區負責交接
    毒品之年籍不詳成年男子駕駛訕板船接近「新航運16號」漁
    船，並將以帆布袋包裝、內藏有扣案如附表一所示之大麻及
    愷他命之7包物品丟上該漁船，丁○○於接獲毒品後，即啟
    動自動舵，並將該批毒品藏放於置放繩索之倉庫內，往台灣
    地區行駛。嗣於翌日（即同年月13日）15時25分，漁船抵達
    台北縣深澳漁港報關入港，隨即欲再行出港之際，為警查獲
    ，並當場於「新航運16號」漁船密艙內，扣得如附表一所示
    第二級毒品大麻及第三級毒品K他命，及如附表二編號3所示
    丁○○所有、用以聯絡運輸毒品用之之行動電話1支（含SIM
    卡），隨即在台北縣瑞芳鎮深澳發電廠前拘提乙○○到案，
    並當場扣得乙○○所有、用以聯絡運輸毒品事宜之行動電話
    2支（均含SIM卡，如附表二編號1、2所示）。嗣於同年月24
    日在桃園機場拘提欲潛逃出境之丙○○，因而查知上情。
四、案經行政院海岸巡防署海岸巡防總局北部地區巡防局北部地
    區巡防局基隆機動查緝隊、基隆市政府警察局刑事警察大隊
    移送台灣基隆地方法院偵查起訴。
    理   由
一、關於證據能力部分：按現行刑事訴訟法為保障被告之反對詰
    問權，排除具有虛偽危險性之傳聞證據，以求實體真實之發
    見，於該法第159條第1項明定被告以外之人於審判外之言詞
    或書面陳述，除法律有規定者外，不得作為證據。又被告以
    外之人於審判外之陳述，雖不符前4條之規定（即刑事訴訟
    法第159條之1至同條之4），而經當事人於審判程序同意作
    為證據，法院審酌該言詞陳述或書面陳述作成時之情況，認
    為適當者，亦得為證據；當事人、代理人或辯護人於法院調
    查證據時，知有第159條第1項不得為證據之情形，而未於言
    詞辯論終結前聲明異議者，視為有前項之同意，刑事訴訟法
    第159條之5定有明文。本案檢察官、被告丙○○、乙○○、
    丁○○3人及其等之辯護人，均未就本案所引下列各項證據
    資料之證據能力有所爭執，且迄於本案言詞辯論終結前，均
    未主張有刑事訴訟法第159條第1項不得為證據之情形，應認
    已同意下列各項證據（包含人證與文書證據、物證等證據）
    ，均得作為本案之證據，且經本院審酌後，認並無不適當之
    情形，應認下列各項證據均有證據能力，合先敘明。
二、訊據被告丙○○、乙○○、丁○○3人對於上開運輸第二級
    毒品大麻及第三級毒品愷他命進入臺灣地區之犯罪事實均坦
    承不諱，被告丁○○亦坦承未經許可航行至大陸地區，核與
    證人即大陸魚工甘振輝、張家添、黃耀南、錢炳順、陳慶寶
    、陳建良等於偵查中證稱「出港後就直接開到崇武港，下午
    1點多到港後，丁○○說要讓我們下船回家看看家裡，差不
    多晚上6點回船...然後船就開回臺灣」等語相符，並有行政
    院海岸巡防署北部地區巡防局扣押物品目錄表（98年度偵字
    第1778號卷(一)第22-33頁）、筆記本影本（同上卷第47頁）
    、大陸船員識別證影本（第58頁）、行政院海巡署北部地區
    巡防局基隆機動查緝隊查獲涉嫌毒品危害防制條例毒品初步
    鑑定報告單（第89-90頁）、內政部入出國及移民署98年4月
    1日移署資處寰字第0980048943號函（第104頁）、被告乙○○之入出國日期證明書（第105頁）、旅客入出境明細表（
    第106-118頁）、被告丁○○之身份證、駕照及船員證影本
    （第120-121頁）、機漁船（含機員）進出港檢查表（第122
    頁）、新航運16號漁船出港記錄（第123頁）、新航運16號
    船執照（第124頁）、毒品秤重照片89幀（第125-169頁）；
    臺灣基隆地方法院檢察署98年度証字第631號扣押物品清單
    （同上偵(二)卷第11-17頁）、電話號碼0000000000通話記錄
    查詢（第82-84頁）、電話號碼0000000000通話記錄查詢（
    第85-86頁）、電話號碼0000000000資料查詢（第87頁）、
    華信航空公司財務部98年1月21日（98）信財營發字第002號
    函（98年度偵字第1964號卷第19頁）、乙○○搭乘華信航空
    公司之航班、購票記錄及同班機旅客名單（同上卷第20-32
    頁）、內政部入出國及移民署98年1月23日移署資處娟字第0
    980014791號函（同上卷第33頁）、97年11月4日、21日班機
    CX565 、NX505及97年11月6日、23日班機CX470、NX628旅客
    入出境明細表（第34-62頁）；被告丙○○入出境查詢結果
    （98年度偵字第1899號卷第7頁）、電話號碼0000000000通
    話對象明細（第56頁）；門號0000000000監察譯文表（98年
    度偵字第1973號卷第5-23頁、第25-26頁、第28-35頁）、門
    號0000000000監察譯文表（第24、27、36-45頁）、門號000
    0000000監察譯文表（第46頁）、門號0000000000監察譯文
    表（第47-48頁、第49-59頁）、門號0000000000、00000000
    00、0000000000號監察譯文表（第60-66頁）、號碼00-0000
    0000中華電信資料查詢（第67-68頁）、號碼：00-00000000
    中華電信資料查詢（第68 頁背面-73頁）、號碼：00-00000
    000中華電信資料查詢（第73-79頁）、號碼：00-00000000
    中華電信資料查詢（第79-82頁）、號碼00-00000000中華電
    信資料查詢（第82-86頁）、電話號碼0000000000000、0000
    000000000、 0000000000000等之通話記錄（第89-109頁）
    、號碼0000000000雙向通聯紀錄（第110-116頁）、號碼：0
    000000000000通話記錄（第117-130頁）、號碼0000000000
    通訊錄（第136-138頁）、號碼0000000000通訊錄（第139-1
    40頁）、號碼00000000000通訊錄（第142-144頁）、號碼00
    00000000通訊錄（第146-148頁）、本院所核發之通訊監察
    書；本院刑事勘驗筆錄（本院卷第178-186頁）、基隆市政
    府98年9月10日基府產漁貳字第0980088776號函（本院卷第
    188頁）、台北縣政府98年9月15日北府農漁字第098076736
    6號函（本院卷第189頁）、行政院農業委員會98年9月11日
    農授漁字第0980156149號函（本院卷第190頁）、行政院海
    岸巡防署海岸巡防總隊北部地區巡防局第二海岸巡防總隊98
    年9月18日北二總字第0980014682號函暨附件等在卷可稽，
    且扣案煙草33包經送法務部調查局濫用藥物實驗室鑑定結果
    ，均含第二級毒品大麻成分，合計淨重32926.67公克（空包
    裝重2432.76公克），有該局實驗室98年4月30日調科壹字第
    09823013780號鑑定書在卷可參（見98年度偵字第1778號卷
    (二)第104頁）；又扣案白色細晶體55包，經送內政部刑事警
    察局鑑定結果，檢出第三級毒品愷他命成分，純度為99％，
    總毛重56569.00公克，驗前純質淨重約54477.07公克，有該
    局98年5月4日刑鑑字第0980051484號鑑定書在卷可參（見同
    上卷第105頁），此外，復有如附表二所示用以聯繫用之行
    動電話（含SIM卡）扣案可資佐證，被告丙○○、乙○○、
    丁○○3人之自白，當與事實相符而可採信，本件事證明確
    ，被告3人犯行均堪認定，應依法論科。
三、按行為後法律有變更者，適用行為時之法律。但行為後之法
    律有利於行為人者，適用最有利於行為人之法律，刑法第2
    條第1項定有明文；次按毒品危害防制條例第4條、第17條等
    條文業經98年5月20日總統華總一義字第09800125141號令修
    正公布，惟該次修正條文，涉及多項授權法規修正或訂定，
    須有一定施行日期，以完備相關法令修訂及行政作業程序，
    其主管機關法務部立法原意亦認為本次修正條文應回歸同條
    例第36條規定，自公布後6個月即98年11月20日施行（臺灣
    高等法院暨所屬法院因應新修正毒品危害防制條例施行法律
    問題研討會結論參照）。是被告丙○○、乙○○、丁○○3
    人行為後，毒品危害防制條例已有變更，本案應依上揭刑法
    第2條第1項之規定，依「從舊從輕」原則而為比較，爰說明
    如下：
  (1)修正前毒品危害防制條例第4條第2、3項原規定「製造、運
    輸、販賣第二級毒品者，處無期徒刑或七年以上有期徒刑，
    得併科新臺幣七百萬元以下罰金。製造、運輸、販賣第三級
    毒品者，處五年以上有期徒刑，得併科新臺幣五百萬元以下
    罰金」，經修正為：「製造、運輸、販賣第二級毒品者，處
    無期徒刑或七年以上有期徒刑，得併科新臺幣一千萬元以下
    罰金。製造、運輸、販賣第三級毒品者，處五年以上有期徒
    刑，得併科新臺幣七百萬元以下罰金。」，經比較新舊法之
    結果，修正前、後之毒品危害防制條例第4條第2、3項在法
    定自由刑部分之規定，並無有利、不利於被告之情形，惟修
    正後之毒品危害防制條例第4條第2、3項在法定罰金刑部分
    ，則有較不利於被告等之情形，經予比較後，顯以修正前舊
    法之規定有利於被告等。
  (2)修正前毒品危害防制條例第17條規定為：「犯第4條第1項至
    第4項、第5條第1項至第4項前段、第6條第1項至第4項、第7
    條第1項至第4項、第8條第1項至第4項、第10條或第11條第1
    項、第2項之罪，供出毒品來源，因而破獲者，得減輕其刑
    。」；修正為「犯第4條至第8條、第10條或第11條之罪，供
    出毒品來源，因而查獲其他正犯或共犯者，減輕或免除其刑
    。」並於同條第2項增列「犯第4條至第8條之罪，於偵查及
    審判中均自白者，減輕其刑」，查被告乙○○、丁○○於警
    詢、偵查及本院審理中，對於上開犯罪事實均大致坦承，經
    比較新、舊法結果，以修正後之法律較有利於被告乙○○、
    丁○○。
  (3)綜合全部罪刑之結果為比較後，被告乙○○、丁○○所為犯
    行，均應整體適用較有利之新法即修正後毒品危害防制條例
    之規定。另被告丙○○應適用較有利之舊法即修正前毒品危
    害防制條例之規定。
四、論罪科刑部分：
  (1)按大麻係屬毒品危害防制條例第2條第2項第2款所定之第二
    級毒品，愷他命係屬毒品危害防制條例第2條第2項第3款所
    稱之第三級毒品，且均經行政院公告「管制物品項目及其數
    額」甲類第4款所定之管制進出口之物品，故核被告丙○○
    、乙○○、丁○○所為，均係犯毒品危害防制條例第4條第2
    項、第3項之運輸第二級、第三級毒品罪，及懲治走私條例
    第12條、第2條第1項之私運管制物品進口罪。
  (2)被告丁○○係「新航運16號」漁船所有人，未經主管機關許
    可，駕駛漁船航行至大陸地區，係違反臺灣地區與大陸地區
    人民關係條例第28條之規定，應依同條例第80條第1 項之規
    定處斷。起訴書雖漏未就被告丁○○違反臺灣地區與大陸地
    區人民關係條例部分併予論罪，然於起訴犯罪事實中業已敘
    明該當之犯罪事實，且經公訴蒞庭檢察官併予論告，本院自
    得併予審理。
  (3)被告丙○○、乙○○、丁○○與綽號「政仔」之許慶政、負
    責交付紙條之大陸地區不詳男子、負責將毒品由惠安運至崇
    武漁港之不詳年籍之成年男女各1人等人，就運輸毒品及私
    運管制物品犯行間，有犯意聯絡及行為分擔，均為共同正犯
    。
  (4)被告丙○○、乙○○、丁○○等因運輸而持有第二、三級毒
    品之低度行為，為運輸第二、三級毒品之高度行為所吸收，
    均不另予論罪。
  (5)被告丙○○、乙○○所為運輸第二、三級毒品及私運管制物
    品進口犯行，係以一行為觸犯數構成要件不同之罪名，為想
    像競合犯，依刑法第55條之規定，應從一重之運輸第二級毒
    品罪論處。被告丁○○所為運輸第二、三級毒品、私運管制
    物品進口及未經許可直航大陸罪，係以一行為觸犯數構成要
    件不同之罪名，為想像競合犯，依刑法第55條之規定，應從
    一重之運輸第二級毒品罪論處。
  (6)查被告乙○○有如犯罪事實欄所示刑案之執行情形，此有台
    灣高等法院被告全國前案紀錄表在卷可按，其受有期徒刑之
    執行完畢後，5年內再犯本件有期徒刑以上之罪，除運輸第
    二級毒品罪之法定刑為無期徒刑部分，依法不得加重外，應
    就法定本刑為有期徒刑、併科罰金刑部分，依刑法第47條第
    1 項規定加重其刑。
  (7)修正後毒品危害防制條例第17條第2項規定：「犯第4條至第
    8條之罪，於偵查及審判中均自白者，減輕其刑」，其立法
    目的係為使製造、販賣或運輸毒品案件之刑事訴訟程序儘早
    確定，並鼓勵被告自白認罪，以開啟其自新之路（見立法院
    公報第98卷第26期院會紀錄）。本件被告乙○○、丁○○於
    警詢、偵查及本院審理中，對於上開犯罪事實均坦承不諱，
    符合上開毒品危害防制條例第17條第2項之「於偵查及審判
    中均自白」要件，而就其2人所犯之罪，得減輕其刑。
  (8)又查，我國立法者有鑑於毒品氾濫，危害國人心靈、身體健
    康甚巨，而在毒品危害防制條例第4條第2項規定中，對運輸
    第二級毒品罪科處法定本刑為無期徒刑之重刑，然運輸毒品
    在現實上有首謀、附從甚至交通之別，運輸之毒品亦有數量
    、重量、純度之分，個案中甚至有犯罪動機、犯罪手段等差
    別，如不分案情，一律量處無期徒刑，幾無視作案情節以量
    處恰當刑期之轉圜空間，而與憲法上比例原則有違，本案被
    告丙○○因貪圖利益，而居間聯繫穿梭，依其分工角色尚非
    主謀，顯與基於首謀地位策劃以獲取暴利之人所涉犯罪情節
    較屬輕微，又其所運輸之毒品雖非少量，惟未流入市面前即
    為警查獲，依其客觀犯行與主觀之惡性兩者加以考量，即使
    宣告無期徒刑，猶嫌過重，尚有可憫恕之餘地，爰依刑法第
    59條之規定減輕其刑。
  (9)被告乙○○所犯之罪，有前開刑之加重及減輕事由，爰依法
    先加後減。
  (10)爰審酌被告丙○○未曾受有期徒刑以上刑之宣告，有臺灣
    高等法院被告前案紀錄表可按，素行尚佳，被告丁○○前已
    有運輸毒品前科紀錄，尚在假釋期間，其等所為運輸、走私
    毒品之舉，衡係毒品來源之上游，在本案毒品進入我國國境
    之前，即已密集聯繫相關事宜，其等自大陸地區走私第二、
    三級毒品來臺，所運輸之第二級毒品大麻合計淨重達32926.
    67公克，第三級毒品愷他命總毛重達，純度高達99％，對於
    社會整體之侵害程度至為鉅大，對國人身心健康之戕害不容
    小覷，對國力及社會秩序所造成之潛在危害非輕，幸本案毒
    品甫進入我國之際，即為警查扣在案，方未造成更大之危害
    ，又被告乙○○、丁○○對於犯罪事實均始終坦承，被告丙○○亦於本院審理中坦承犯行，犯後態度尚佳，並考量其3
    人於犯罪過程中所分擔之角色，暨其等犯罪手段、生活狀況
    、品行及智識程度一般等一切情狀，分別量處如主文所示之
    刑。
五、沒收部分：
  (1)扣案如附表一所示之第二級毒品大麻共33包，應依同條例第
    18條第1 項前段規定沒收銷燬；扣案如附表二所示行動電話
    （含SIM卡），分屬被告乙○○、丁○○所有，供聯繫本件
    運輸毒品罪所用之物，均爰依刑法第38條第1項第2款之規定
    ，宣告沒收。至扣案被告丁○○所有行動電話1支（AraTop
    牌，含SIM卡2張）、被告丙○○所有行動電話4支，並無證
    據證明係被告3人用以聯絡本件運輸毒品聯絡使用之工具，
    均不併為沒收之諭知，復予敘明。
  (2)毒品危害防制條例第18條第1項前段之規定，應予沒收銷燬
    之毒品，以經查獲之第一、二級毒品為限。同條例第18條第
    1項後段復規定查獲之第三、四級毒品，無正當理由而擅自
    持有者，沒入銷燬之。從而，依同條例第18條第1項後段應
    沒入銷燬之毒品，專指查獲施用或持有之第三、四級毒品而
    言；倘係查獲製造、運輸、販賣、意圖販賣而持有、以非法
    方法使人施用、引誘他人施用或轉讓第三、四級毒品，既屬
    同條例相關法條明文規定處罰之犯罪行為，即非該條項應依
    行政程序沒入銷燬之範圍。又同條例第19條第1項所定「供
    犯罪所用或因犯罪所得之物」，係指犯第4條至第9條、第12
    條、第13條或第14條第1項、第2項之罪所用或所得之物，不
    包括毒品本身在內，是尚不得援用此項規定為第三、四級毒
    品之沒收依據。再同條例對於查獲之製造、運輸、販賣、意
    圖販賣而持有、以非法方法使人施用、引誘他人施用及轉讓
    第三、四級毒品之沒收，並無特別規定，如其行為已構成犯
    罪，則該毒品即屬不受法律保護之違禁物，應回歸刑法之適
    用，依刑法第38條第1項第1款之規定沒收之，始為適法（最
    高法院96年度台上字第727號判決參照）。查本件扣案之第
    三級毒品愷他命共55包，屬查獲之第三級毒品，因被告等運
    輸該等毒品已構成犯罪，則該毒品即屬不受法律保護之違禁
    物，應依刑法第38條第1項第1款之規定，宣告沒收。
據上論斷，應依刑事訴訟法第299條第1項前段，修正前、後毒品
危害防制條例第4條第2項、第3項，修正後毒品危害防制條例第
17 條第2項、第18條第1項前段，懲治走私條例第2條第1項、第
12條，臺灣地區與大陸地區人民關係條例第80條第1項，刑法第
11條、第2條第1項前段、第28條、第55條、第47條第1項、第59
條、刑法第38條第1項第1款、第2款，判決如主文。
本案經檢察官甲○○到庭執行職務。
中    華    民    國    98    年    12    月    28    日
                     臺灣基隆地方法院刑事第三庭
                         審判長法  官  鄭景文
                               法  官  陳賢德
                               法  官  陳姵君
以上正本證明與原本無異。
如不服本判決應於收受本判決後10日內向本院提出上訴書狀，其
未敘述上訴理由者，並得於提起上訴後10日內向本院補提理由書
狀（均須按他造當事人之人數附繕本）「切勿逕送上級法院」。
中    華    民    國    98    年    12    月    28    日
                               書記官  王佩珠
附錄論罪科刑法條
修正前毒品危害防制條例第4條第2、3項
製造、運輸、販賣第二級毒品者，處無期徒刑或七年以上有期徒
刑，得併科新臺幣七百萬元以下罰金。
製造、運輸、販賣第三級毒品者，處五年以上有期徒刑，得併科
新臺幣五百萬元以下罰金。
懲治走私條例第2條
私運管制物品進口、出口逾公告數額者，處7年以下有期徒刑，
得併科新臺幣 3 百萬元以下罰金。
前項之未遂犯罰之。
第 1 項所稱管制物品及其數額，由行政院公告之。
懲治走私條例第12條
自大陸地區私運物品進入臺灣地區，或自臺灣地區私運物品前往
大陸地區者，以私運物品進口、出口論，適用本條例規定處斷。
臺灣地區與大陸地區人民關係條例第28條
中華民國船舶、航空器及其他運輸工具，經主管機關許可，得航行至大陸
地區。其許可及管理辦法，於本條例修正通過後十八個月內，由交通部會
同有關機關擬訂，報請行政院核定之；於必要時，經向立法院報告備查後
，得延長之。
臺灣地區與大陸地區人民關係條例第80條
  中華民國船舶、航空器或其他運輸工具所有人、營運人或船長
  、機長、其他運輸工具駕駛人違反第28條規定或違反第28條之
  1第1項規定或臺灣地區人民違反第28條之1第2項規定者，處3
  年以下有期徒刑、拘役或科或併科新臺幣1百萬元以上1千5百
  萬元以下罰金。但行為係出於中華民國船舶、航空器或其他運
  輸工具之船長或機長或駕駛人自行決定者，處罰船長或機長或
  駕駛人。
附表一：
1.第二級毒品大麻共33包，合計淨重32926.67公克（空包裝重
  2432.76公克）。
2.第三級毒品愷他命共55包，總毛重56569.00公克，取0.87公克
  鑑定用罊，驗餘重56568.13公克。
附表二：
 ┌──┬──────────────┬─────┬───────────────┐
 │編號│   品項                     │  所有人  │  備註                        │
 ├──┼──────────────┼─────┼───────────────┤
 │1   │NOKIA手機壹支（含門號0000000│乙○○    │證物保管編號98年度證字第704號 │
 │    │150 號SIM卡一張）           │          │                              │
 ├──┼──────────────┼─────┼───────────────┤
 │2   │NOKIA手機壹支（含門號0000000│乙○○    │證物保管編號98年度證字第704號 │
 │    │667 號SIM卡一張）           │          │                              │
 ├──┼──────────────┼─────┼───────────────┤
 │3   │TATUNG手機壹支（含門號      │丁○○    │證物保管編號98年度證字第703號 │
 │    │0000000000號SIM卡一張）     │          │                              │
 └──┴──────────────┴─────┴───────────────┘

司法院資訊處製作；財團法人民間司法改革基金會備份。
